---
title: "Análise da base de dados no IMDB"
author:
  - name: Tiago Adrego
  - name: Sílvia Fonseca
  - name: Joana Pereira
---

# Carregamento das bibliotecas necessárias #
```{r load-packages}
library(tidyverse)
library(tidymodels)
library(janitor)
library(gt)
library(gtsummary)
library(ggstats)
library(DataExplorer)
library(factoextra)
library(GGally)
library(esquisse)
library(corrplot)
library(rpart)
library(rpart.plot)
library(ModelMetrics)
```

# Importação de dados #
```{r load-dataset}
movies <- read_csv("imdb_movies.csv",
                   col_types = list(
                     col_character(),
                     col_date(format = "%m/%d/%Y"),
                     col_double(),
                     col_character(),
                     col_character(),
                     col_character(),
                     col_character(),
                     col_character(),
                     col_character(),
                     col_double(),
                     col_double(),
                     col_character()
                     )
                  )
```

# Limpeza de dados #

# Primeiro foi necessário unnest a base de dados, porque numa mesma coluna encontravam-se os diferentes genre dos filmes separados por vírgulas.
```{r unnest-genres}
movies_unnested  <- movies |>
  separate_rows(genre, sep = ",") |>
  mutate(genre = str_trim(genre)) |>
  pivot_wider(names_from = genre,
              values_from = genre,
              values_fn = length,
              values_fill = 0) |>
  clean_names() |>
  mutate(across(drama:tv_movie, ~ replace(., na != 0 & . == 0, NA))) |>
  select(-na)
```

#Posteriormente, sentimos falta de cirar uma nova variavel, que permitisse avaliar o gross profit de cada filme. O dataframe foi então alterado.
```{r calculate-gross-profit}
movies <- movies_unnested |>
  mutate(gross_profit = revenue - budget_x)
```

#Também optamos por eliminar todas os filmes com score de 0 do dataframe. Existiam rows de revenue com 0, mas como os filmes tinham status Released, foram mantidas no dataframe.

```{r revise score}
movies <- 
  movies %>%
  filter(score > 0)
```


# Exploratory Data Analysis #
```{r check-data}
summary(movies)
str(movies)
DataExplorer::create_report(movies)
```

# Descritivas #
```{r Descriptives}
sum(movies$budget_x)
sum(movies$revenue)
sum(movies$gross_profit)
median(movies$budget_x)
median(movies$revenue)
median(movies$gross_profit)
IQR(movies$budget_x)
IQR(movies$revenue)
IQR(movies$gross_profit)
mean(movies$budget_x)
mean(movies$revenue)
mean(movies$gross_profit)
sd(movies$budget_x)
sd(movies$revenue)
sd(movies$gross_profit)

table(movies$status)
table(movies$country)
table(movies$orig_lang)
table(movies$country, movies$status)

table(movies$drama)
table(movies$action)
table(movies$science_fiction)
table(movies$adventure)
table(movies$animation)
table(movies$family)
table(movies$fantasy)
table(movies$comedy)
table(movies$thriller)
table(movies$crime)
table(movies$horror)
table(movies$mystery)
table(movies$history)
table(movies$war)
table(movies$documentary)
table(movies$romance)
table(movies$music)
table(movies$western)
table(movies$tv_movie)
```

#Também analisamos a média e o valor max do budget, revenue e gross profit.

```{r Group By Descriptives}
movies %>%
  group_by(country) %>%
  summarize(meanbudget_bycountry = mean(budget_x),
            meangrossprofit_bycountry = mean(gross_profit),
            meanrevenue_bycountry = mean(revenue),
            maxbudget_bycountry = max(budget_x),
            maxrevenue_bycountry = max(revenue),
            maxgrossprofit_bycountry = max(gross_profit),
            meanscore_bycountry = mean(score),
            maxscore_bycountry = max(score))%>%
  ungroup

```


<<<<<<< HEAD
# Visuals

```{r visualizations}
movies_unnested <- movies_unnested %>%
  mutate(year = year(date_x))

movies_unnested %>%
  filter(score > 90)


library(ggplot2)

#Conta o número de filmes por ano

ggplot(movies_unnested) +
 aes(x = year) +
 geom_histogram(bins = 30L, fill = "#4682B4") +
 theme_classic()

#Diagrama de caixas com o ganho nos filmes

ggplot(movies_unnested) +
  aes(x = "", y = revenue) +
  geom_boxplot(fill = "#4682B4") +
  theme_minimal()

#Compara o Profit com budget
movies_unnested <- movies_unnested %>%
  mutate(profit = revenue - budget_x)

ggplot(movies_unnested) +
  aes(x = budget_x, y = profit) +
  geom_point(shape = "circle", size = 1.5, colour = "#4682B4") +
  theme_minimal()

#Compara o score com o ano do filme

ggplot(movies_unnested) +
 aes(x = year, y = score) +
 geom_point(shape = "circle", size = 1.5, colour = "#4682B4") +
 theme_minimal()

```



# Normal Distribution #
#Não obtivemos resultados devido ao tamanho do dataframe.
```{r normal distribution}
#shapiro.test(movies$score)
#shapiro.test(movies$budget_x)
#shapiro.test(movies$revenue)
#shapiro.test(movies$gross_profit)
```


# Correlações #

```{r correlations}

movies_numeric <-
  movies %>%
  select (budget_x,revenue,score, gross_profit)
  
correlation_matrix <-
  cor(movies_numeric, method = "pearson")

print(correlation_matrix)

corrplot(correlation_matrix)

```

# Clustering # 

```{r select attributes & zscores}

#Select attributes
#The same used for correlations

#Z-Scores

movies_numeric_standardized <-
  movies_numeric %>%
  mutate(zscore_budget = (budget_x - mean(budget_x))/sd(budget_x),
         zscore_revenue = (revenue - mean(revenue))/sd(revenue),
         zscore_score = (score - mean(score))/sd(score),
         zscore_grossprofit = (gross_profit - mean(gross_profit))/sd(gross_profit)) %>%
  select(zscore_budget, zscore_revenue, zscore_score, zscore_grossprofit)
      
movies_numeric_standardized

```
 
```{r clustering}

resultado_kmeans <- kmeans(movies_numeric_standardized, centers = 3)
movies_numeric_standardized$cluster <- as.character(resultado_kmeans$cluster)

ggplot(movies_numeric_standardized) +
  aes(
    x = zscore_revenue,
    y = zscore_score,
    colour = cluster
  ) +
  geom_point(shape = "circle", size = 1.5) +
  scale_color_hue(direction = 1) +
  theme_minimal()

ggplot(movies_numeric_standardized) +
  aes(
    x = zscore_budget,
    y = zscore_score,
    colour = cluster
  ) +
  geom_point(shape = "circle", size = 1.5) +
  scale_color_hue(direction = 1) +
  theme_minimal()

ggplot(movies_numeric_standardized) +
  aes(x = zscore_budget, y = zscore_revenue, colour = cluster) +
  geom_point(shape = "circle", size = 1.5) +
  scale_color_hue(direction = 1) +
  theme_minimal()

ggplot(movies_numeric_standardized) +
  aes(
    x = zscore_grossprofit,
    y = zscore_score,
    colour = cluster
  ) +
  geom_point(shape = "circle", size = 1.5) +
  scale_color_hue(direction = 1) +
  theme_minimal()
```

```{r clusters centers}

centers <- as.data.frame(resultado_kmeans$centers)
centers$cluster <- rownames(resultado_kmeans$centers)

ggparcoord(centers, columns = 1:4, groupColumn = 5) 
```

```{r better hyper-parameters}

fviz_nbclust(movies_numeric_standardized, kmeans, method = "wss", k.max = 10)

```

```{r after elbow method}
# Choose 5 clusters - Only 2 clusters would not be informative enough.

resultado_kmeans <- kmeans(movies_numeric_standardized, centers = 4)
movies_numeric_standardized$cluster <- as.character(resultado_kmeans$cluster)

centers <- as.data.frame(resultado_kmeans$centers)
centers$cluster <- rownames(resultado_kmeans$centers)

ggparcoord(centers, columns = 1:4, groupColumn = 5) 

##Name of Clusters & Examples of Movies

# Cluster 1 - Filmes com budget e lucros médios, mas muito bem pontuados (Budget, Revenue, Profit médios e Score elevado)
# Cluster 2 - Filmes com budget e lucros elevados a médios, e mal pontuados (Budget elevado, Revenue e Profit médio, e Score baixo)
# Cluster 3 - Filmes com budget e lucros baixos, e mediamente pontuados (Budget, Revenue e Profit baixo, Score médio)
# Cluster 4 - Filmes com budget e lucros elevados, e muito bem pontuados (Budget, Revenue e Profit elevado, Score elevado)

```

# Classification #

Vamos criar uma árvore de decisão para prever se o filme obterá lucro ou não tendo em conta o score e o revenue.

```{r classification}
movies_classification <- movies |>
  mutate(gross_pnl = ifelse(gross_profit > 0, "profit", "loss"))

train_v <- sample(1:nrow(movies_classification), 0.80*nrow(movies_classification))

train_df <- movies_classification[train_v, ]

test_df <- movies_classification[-train_v, ]

model <- as.formula(gross_pnl ~ score + revenue)

tree <- rpart(model, train_df, control = rpart.control(maxdepth = 5))

rpart.plot(tree)

test_predictions <- predict(tree, test_df)

predictions_rmse <- sqrt(mean((test_predictions - unlist(test_df[,"gross_pnl"]))^2))

rmse(test_df$gross_pnl, test_predictions)

glimpse(movies_classification)
```


# Regression #

Vamos fazer uma regressão linear simples para verificar de que forma o score dos filmes varia, tendo em conta o budget e o revenue.

```{r linear-regression-1}
model_score <- lm(score ~ budget_x + revenue, data = movies)

model_score |> tidy() |> gt()

model_score |> tbl_regression()

model_score |> ggcoef_model()
```

Vamos fazer uma regressão linear simples para prever a variação do gross profit, com base no género dos filmes.

```{r linear-regression-2}
model_profit <- lm(gross_profit ~ drama
                  + action
                  + science_fiction
                  + adventure
                  + animation
                  + family
                  + fantasy
                  + comedy
                  + thriller
                  + crime
                  + horror
                  + mystery
                  + history
                  + war
                  + documentary
                  + romance
                  + music
                  + western
                  + tv_movie,
  data = movies)

model_profit |> tidy() |> gt()

model_profit |> tbl_regression()

model_profit |> ggcoef_model()
```
